臺灣高等法院臺中分院刑事判決　　　　　　　　　　　九十三年度軍上字第一五號
　　上　訴　人
　　即　被　告　甲○○
右上訴人，因被告偽造有價證券等案件，不服國防部高等軍事法院高雄分院九十三年
高判字第０六六號，中華民國九十三年五月六日第二審判決（起訴案號：國防部中部
地方軍事法院檢察署九十一年中偵字第四一號）提起上訴，本院判決如左：
    主  文
上訴駁回。
    理  由
一、按被告不服高等軍事法院宣告有期徒刑之上訴判決者，得以判決違背法令為理由
    ，向高等法院提起上訴，為軍事審判法第一百八十一條第四項所規定。是依上開
    法條之規定，對於經高等軍事法院宣告有期徒刑之上訴判決，被告僅得以該判決
    違背法令為理由，向高等法院提起上訴。如果上訴理由狀並未依據卷內訴訟資料
    ，具體指摘原判決不適用何種法則或如何適用不當，或所指摘原判決違法情事，
    顯與法律規定得為第三審上訴理由之違法情形，不相適合時，均應認其上訴為違
    背法律上之程式，予以駁回。
二、本件原判決綜合調查證據之結果，認上訴人即被告甲○○犯有偽造有價證券罪，
    而撤銷第一審判決，判處上訴人有期徒刑三年，並將偽造國庫專戶存款支票乙張
    ，宣告沒收。原判決已詳述認定犯罪事實之依據，從形式上觀察，原判決並無違
    背法令之情形。本件上訴意旨略稱：(一)原審事實欄認定上訴人將本案國庫支票
    交予廖增杰之時間為九十年十一月二十六日十七時許，廖增杰取得該支票後，乃
    聯絡張雲鼎等人，理由欄一面認定本件支票係上訴人於同月十一月二十六日十七
    時許交予廖增杰，但亦認廖增杰在取得支票前之同日凌晨就與張雲鼎協談尋找人
    頭戶提示支票之事，及在取得本件支票前之同日十三時三十分許，廖增杰，張雲
    鼎、謝鎮勝三人已在臺中縣東勢鎮約定事成之代價等節，與前述事實欄之認定，
    顯有前後矛盾，其判決所載理由，顯有矛盾。又前揭理由欄之認定，固有偵查卷
    之張雲鼎等人供述可憑，然據此對照事實欄之認定，即可發現上開事實之認定，
    顯與所採之證據不符，而有判決不備理由之違背法令。(二)上訴人竊取本件空白
    支票之原意，係在報復高志強，固有原審所認定不確定故意之情事，但其最後將
    支票交予廖某，係因廖某之脅迫及恐嚇，此時上訴人之交付支票，已與當初之犯
    罪故意脫離，即廖某之取得支票，係因廖某之另一犯罪行為而來，嗣後廖某如何
    利用該支票，已與上訴人無關，亦為上訴人所無法掌控，原審未細究上訴人犯罪
    故意，於交付支票時已終止，並未傳訊廖某，即認定上訴人係共犯，顯有應於審
    判期日應調查之證據未予調查之違背法令情形。(三)原審於科刑時固已斟酌被告
    無前科，所圖所非個人之財產利益等情，而量處上訴人有期徒刑三年，但上訴人
    係高工畢業，服役時僅係下士預財士，與財務並無直接關係，嗣奉命加班處理業
    務，亦從未接觸支票業務，對於空白支票流出之嚴重後果並無認識，對社會人心
    險惡更無防備，何況，本案支票最後未遭盜領，並無實害發生，原判決給上訴人
    一個從輕量刑及改過自新之機會，難道真的那麼困難。又上訴人於退役後須負擔
    家計，並在新竹科學園區謀得一職，偵審中已羈押七個多月，如再因上開刑宣告
    而執行，將造成全家生活斷炊，請求酌減其刑並為緩刑之宣告等語。
三、本院經查：
(一)原判決事實欄、理由欄認定上訴人交付支票予廖增杰之日期，均為九十年十一月
    二十六日十七時許，並無前後矛盾之情事，至理由欄論述，上訴人於同月二十五
    日十九時如何以行動電話與廖增杰聯絡，廖增杰再與張雲鼎聯絡，該二人並與謝
    鎮勝於二十六日十三時三十分許，在臺中縣東勢鎮郵局旁碰面等，旨在說明被告
    就交付支票予廖增杰之前後，與廖某等人間多所聯絡，佐以上訴人有告以廖增杰
    等人該帳戶餘額約一千萬元，該餘額係隨時浮動之國庫金額，為上訴人業務上所
    掌管而知悉，因而認定上訴人有共同犯行，並說明第一審判決認定交付支票日期
    為十一月十九日應有誤認，應予撤銷改判之理由，經核所為上開論斷，均與卷內
    資料相符，從形式上觀察，並無上訴人所指之判決所載理由矛盾或判決不備理由
    之違誤。
(二)次按，審判期日應調查之證據，係指與待證事實有重要關係，在客觀上顯有調查
    必要性之證據而言，故其範圍並非漫無限制，必其證據與判斷待證事實之有無，
    具有關連性，得據以推翻原判決所確認之事實，而為不同之認定，若僅係枝節性
    問題，或所證明之事項已臻明確，當事人聲請調查之證據，僅在延滯訴訟，甚或
    就同一證據再度聲請調查，自均欠缺其調查之必要性，原審未依聲請為無益之調
    查，皆無違法可言。本件原判決已依證人張雲鼎等人之證稱，上訴人之供詞等，
    詳述上訴人如何應負共犯之責，是依卷內之證據，已足認定上訴人應有犯罪共同
    犯行。又依原審卷之調查證據狀，上訴人僅載稱傳訊相關人員到庭對質，原審亦
    傳喚證人廖增杰，惟未據伊出庭，伊所涉案件復經臺灣臺中地方法院通緝，原審
    因而未再傳喚（參見原審九十一年七月三日高審字第一０四號卷六八、一０六、
    一一一頁），嗣經函查結果，廖增杰仍未緝獲（參見原審九十二年六月十八日高
    審字第八七號卷十七、五八頁），原審自無應調查證據未予調查之違誤可言。且
    依上所述，該證人廖增杰到庭與否，無礙待證事實之認定，更不致於推翻原判決
    所確認之事實，自無調查之必要性，則上訴人指稱原判決有應調查證據未予調查
    之違誤，自非有據，核非得據為上訴第三審適法理由。
(三)另按，量刑之輕重，乃實體法上賦予法院得為自由裁量之事項，苟已斟酌刑法第
    五十七條各款所列情狀，而未逾越法定刑度，或濫用其權限，即不能任意指為違
    法。又宣告緩刑與否，法院本屬有權斟酌決定。本件原判決已於理由內說明上訴
    人之宣告刑為有期徒刑三年，依法不符宣告緩刑要件，無從宣告，自已斟酌上情
    。再者，請求宣告緩刑，既不涉原判決違背法令之問題，自不得據為第三審上訴
    之適法理由，本件原判決就上訴人平常素行、犯罪原因及犯罪後態度，在理由欄
    詳加論斷，並審酌犯罪之一切情狀，在法定刑範圍內，量處上訴人法定最低度刑
    之有期徒刑三年。從形式上觀察，並無上訴人所指濫用量刑權限之違法情形存在
    ，與法律規定得為第三審上訴理由之違法情形，不相適合。又本院既應為程序上
    之上訴駁回判決，上訴人所請酌減其刑再宣告緩刑，自屬無從斟酌，附此載明。
四、綜上所述，上訴人以上開理由提起上訴，核均非適法之第三審上訴理由，與法定
    上訴第三審之要件不符，自屬上訴違背法律上之程式，應予駁回。
據上論結，應依軍事審判法第二百零六條第一項、刑事訴訟法第三百九十五條前段，
判決如主文。
中      華      民      國    九十三    年      七      月      五      日
                                  臺灣高等法院臺中分院刑事第二庭
                                        審判長法  官  羅  禮  政
                                              法  官  陳  欣  安
                                              法  官  蔡  聰  明
右正本證明與原本無異。
不得上訴。
           書記官  郭  振  祥
中      華      民      國      九十三   年       七      月     五     日
                                                                        Ｉ
